【裁判字號】    97,訴,1882
【裁判日期】    971226
【裁判案由】    毒品危害防制條例
【裁判全文】
臺灣基隆地方法院宣示判決筆錄      97年度訴字第1882號
公  訴  人  臺灣基隆地方法院檢察署檢察官
被      告  甲○○
指定辯護人  本院公設辯護人乙○○
上列被告因違反毒品危害防制條例案件，於中華民國97年12月26
日下午4 時許，在本院第3 法庭宣示判決，出席職員如下：
          法  官  黃梅淑
          書記官  盧鏡合
          通  譯  黃秀娟
法官起立朗讀判決主文、犯罪事實要旨、處罰條文、附記事項，
及告以上訴限制、期間並提出上訴狀之法院，且諭知記載其內容
：
一、主  文：
    甲○○施用第一級毒品，累犯，處有期徒刑柒月，扣案之第
    一級毒品海洛因壹包（驗餘淨重零點零捌零伍公克）併同難
    以完全析離之包裝袋壹只沒收銷燬之；又施用第二級毒品，
    累犯，處有期徒刑參月，扣案之第二級毒品甲基安非他命壹
    包（毛重零點貳柒公克）併同難以完全析離之包裝袋壹只沒
    收銷燬之。應執行有期徒刑捌月，扣案之第一級毒品海洛因
    壹包（驗餘淨重零點零捌零伍公克）併同難以完全析離之包
    裝袋壹只、第二級毒品甲基安非他命壹包（毛重零點貳柒公
    克）併同難以完全析離之包裝袋壹只均沒收銷燬之。
二、犯罪事實要旨：
    甲○○前因施用毒品案件，經觀察、勒戒後，因認無繼續施
    用毒品之傾向，於民國90年11月2 日執行完畢釋放，並經臺
    灣基隆地方法院檢察署檢察官以90年度毒偵字第1562號不起
    訴處分；復因施用第一級毒品案件，經本院以91年度毒聲字
    第377 號裁定令入戒治處所強制戒治，嗣於91年9 月18日因
    停止戒治出監，並因同案經本院以91年度訴字第219 號判決
    判處有期徒刑8 月確定；又於停止戒治期間施用第一級毒品
    ，經本院以91年度毒聲字第1152號裁定撤銷停止戒治，再度
    執行強制戒治，而於92年12月14日執行完畢，並因同案經本
    院以92年度訴字第176 號判決判處有期徒刑8 月確定；另因
    竊盜案件，經本院以92年度訴字第165 號判決判處有期徒刑
    2 年，嗣經臺灣高等法院以92年度上訴字第2086號判決駁回
    上訴確定，後經本院依據中華民國96年罪犯減刑條例之規定
    ，就前開92年度訴字第176 號判決所科之刑，以96年度聲減
    字第194 號裁定減刑為有期徒刑4 月，並與前開92年度上訴
    字第2086號判決所科之刑，定應執行有期徒刑2 年2 月，及
    與上揭91年度訴字第219 號判決所科之刑接續執行，迄於97
    年2 月26日假釋出監，保護管束期滿未經撤銷假釋，未執行
    之刑以已執行論，於97年5 月15日執行完畢。詎其猶不知戒
    除毒癮，猶基於施用第一級毒品海洛因、第二級毒品甲基安
    非他命之犯意，於97年11月2 日下午2 、3 時許，在基隆市
    中山區○○路27之1 號住處附近籃球場，施用第二級毒品甲
    基安非他命1 次，另於同日晚間某時許，在同一籃球場，施
    用第一級毒品海洛因1 次。嗣於同年11月4 日晚上8 時30分
    許，在基隆市○○區○○路25號前處，為警查獲，當場扣得
    其持有海洛因1 包（驗餘淨重0.0805公克）、甲基安非他命
    1 包（毛重0.27公克），並經其同意採集尿液送驗，結果呈
    嗎啡、甲基安非他命陽性反應，始悉上情。
三、處罰條文：
    毒品危害防制條例第10條第1 項、第2 項、第18條第1 項前
    段，刑法第11條、第47條第1 項、第51條第5 款。
四、按被告以外之人於審判外之言詞或書面陳述，除法律有規定
    者外，不得作為證據。前項規定，於法院以簡式審判程序或
    簡易判決處刑者，不適用之，刑事訴訟法第159 條定有明文
    。查本案被告所犯毒品危害防制條例案件，經檢察官提起公
    訴，被告就被訴事實為有罪之陳述，經法官告知簡式審判程
    序之旨，並聽取公訴人、被告之意見後，合議庭裁定由受命
    法官獨任進行簡式審判程序，併此敘明。
五、協商判決除有刑事訴訟法第455 條之4 第1 項第1 款於本訊
    問程序終結前，被告撤銷協商合意或檢察官撤回協商聲請者
    ；第2 款被告協商之意思非出於自由意志者；第4 款被告所
    犯之罪非第455 條之2 第1 項所定得以協商判決者；第6 款
    被告有其他較重之裁判上一罪之犯罪事實者；第7 款法院認
    應諭知免刑或免訴、不受理者情形之一，及違反同條第2 項
    「法院應於協商合意範圍內為判決；法院為協商判決所科之
    刑，以宣告緩刑或2 年以下有期徒刑、拘役或罰金為限」之
    規定者外，不得上訴。
六、如有前項得上訴之情形者，得自收受判決送達之日起10日內
    ，向本院提出上訴書狀，上訴於第二審法院。
中    華    民    國    97    年    12    月    26    日
                      刑事第二庭  書記官  盧鏡合
                                  法  官  黃梅淑
以上正本證明與原本無異。
本判決除有刑事訴訟法第455條之4第1項第1款、第2款、第4款、
第6款、第7款所定情形之一，或違反同條第2項規定者外，不得
上訴。
如有前揭除外情形，對於本件判決如有不服，應於收受本判決後
10日內向本院提出上訴書狀，其未敘述上訴理由者，並得於提起
上訴後10日內向本院補提理由書狀（均須按他造當事人之人數附
繕本）「切勿逕送上級法院」。
中    華    民    國    97    年    12    月    26    日
                                  書記官  盧鏡合
附錄本判決論罪科刑法條：
毒品危害防制條例第10條
施用第一級毒品者，處 6 月以上 5 年以下有期徒刑。
施用第二級毒品者，處 3 年以下有期徒刑。


司法院資訊處製作；財團法人民間司法改革基金會備份。
